【裁判字號】    92,訴,178
【裁判日期】    920430
【裁判案由】    違反槍砲彈藥刀械管制條例
【裁判全文】
臺灣嘉義地方法院刑事判決                          九十二年度訴字第一七八號
    公  訴  人  臺灣嘉義地方法院檢察署檢察官
    被      告  甲○○
右列被告因違反槍砲彈藥刀械管制條例案件，經檢察官提起公訴（九十二年度偵緝字
第一三二號），本院判決如左：
    主  文
甲○○竊盜，處有期徒刑參月，如易科罰金以參佰元折算壹日，鑰匙壹支沒收；又未
經許可持有子彈，處有期徒刑參月，併科罰金新台幣貳萬元，有期徒刑如易科罰金以
參佰元折算壹日，罰金如易服勞役，以新台幣玖佰元即銀元參佰元折算壹日，口徑均
為９mm，彈底標記為（ＡＰ９mmＬＵＧＥＲ）參顆、（ＡＣＰ９６９mm）壹顆、（Ａ
ＣＰ９８９mmＬＵＧＥＲ）壹顆及彈匣壹個均沒收。應執行有期徒刑伍月，併科罰金
新台幣貳萬元，有期徒刑如易科罰金以參佰元折算壹日，罰金如易服勞役，以新台幣
玖佰元即銀元參佰元折算壹日，鑰匙壹支、制式子彈口徑皆為９mm，彈底標記為（Ａ
Ｐ９mmＬＵＧＥＲ）參顆、（ＡＣＰ９６９mm）壹顆、（ＡＣＰ９８９mmＬＵＧＥＲ
）壹顆及彈匣壹個均沒收。
    事  實
一、甲○○意圖為自己不法之所有，於八十九年一月間，在嘉義市○○路家樂福大賣
    場旁見有懸掛ＮＸＥ─３１９號車牌（原車之引擎號碼ＫＥ２Ｅ－一○○七五七
    號，所有人張慶濱於八十二、三年間在台南縣新營市○○路四二０巷十號外面失
    竊），引擎號碼為ＥＦ─１３６８５０號機車（原車之牌照號碼為ＬＰＶ－５３
    ９號，所有人楊振南於八十八年六月五日十三時許，在台南縣新營市○○路○○
    道旁失竊）壹輛，乃先將該機車推離至家樂福大賣場附近，再囑不知情之鎖匠打
    造鑰匙壹支而竊取之，供己代步使用。嗣又於九十一年四月間某日時，在嘉義市
    體育場旁某象棋協會內，因細故致與某一姓名年籍不詳之成年男子相互扭打，其
    間該不詳男子持有具有殺傷力之９ｍｍ制式子彈六顆、土造子彈一顆（全長約２
    ６．７ｍｍ，重量約１０．９ｇ，直徑約８．３２ｍｍ，經試射，可擊發，均具
    有殺傷力）及彈匣一個不慎掉落於地上後，未及發現找尋即離去，詎甲○○復意
    圖為自己不法之所有，即檢拾該七顆子彈而未經許可，並持有置放於其上述竊取
    之機車前置物箱內。嗣於九十一年十一月二十一日二十一時二十分許，在嘉義市
    ○區○○街九十六號前為警當場查獲，並在該機車前置物箱內起獲具有殺傷力之
    制式子彈六顆、土造子彈一顆及彈匣一個。
二、案經嘉義縣警察局民雄分局報告臺灣嘉義地方法院檢察署檢察官偵查起訴。
    理  由
一、右揭犯罪事實，業據被告甲○○於警、偵訊及本院審理中坦承不諱，復經被害人
    楊振南及張慶濱二人分別於警訊及檢察官偵訊時證述明確，並有受理報案單、車
    籍作業系統─查詢認可資料、車輛竊盜、車牌失竊個別查詢表─查詢車牌認可資
    料及內政部警政署刑事警察局槍彈鑑定書各一紙、暨查扣之子彈七顆、彈匣一個
    在卷可稽。事證明確，被告犯行堪以認定。
二、核被告甲○○所為，係犯刑法第三百二十條第一項之竊盜罪、刑法第三百三十七
    條之侵占離本人所持有之物罪及槍砲彈藥刀械管制條例第十二條第四項之未經許
    可持有子彈罪。被告囑不知名鎖匠打造鑰匙一支竊取機車，為間接正犯；而該機
    車之車牌及引擎號碼分屬不同人所有，侵害二法益，一行為觸犯二罪名，為同種
    想像競合犯，從一重處斷。又被告意圖為自己不法之所有，檢拾該不詳姓名男子
    掉落地上之具有殺傷力之制式子彈六顆、土造子彈一顆及彈匣一個而持有之，係
    觸犯刑法第三百三十七條之侵占離本人所持有之物罪及槍砲彈藥刀械管制條例第
    十二條第四項之未經許可持有子彈罪，二罪間有方法結果之牽連關係，為牽連犯
    ，應從一重之違反槍砲彈藥刀械管制條例第十二條第四項處斷。公訴意旨認被告
    此部分事實所為係犯刑法第三百二十條第一項之竊盜子彈罪及槍砲彈藥刀械管制
    條例第十條第四項之持有子彈罪，適用法條尚有未洽，惟其基本事實同一，爰予
    變更法條，附此敘明。又被告所犯竊取機車罪與持有子彈罪，其犯意各別，罪名
    不同，應予分論併罰。
三、茲審酌被告犯罪之動機、目的、手段，犯罪時所受之刺激及其品性、生活狀況、
    智識程度、犯罪所生之損害，及犯罪後態度等一切情狀，分別量處如主文所示之
    刑，並定其應執行刑及諭知易刑之折算標準。又被告於八十九年一月間犯竊盜罪
    後，刑法第四十一條已於九十年一月十日修正公布生效，依該條第一項之規定，
    犯最重本刑為五年以下有期徒刑以下之刑之罪，而受六個月以下有期徒刑或拘役
    之宣告，因身體、教育、職業、家庭之關係或其他正當理由，執行顯有困難者，
    得以一元以上三元以下折算一日（現已提高一百倍），易科罰金。比較新舊法，
    以新法有利被告，應依刑法第二條第一項前段規定，適用新法，附此敘明。至扣
    案鑰匙壹支為被告所有供犯罪所用之物；子彈部分則業經鑒驗試射二顆，僅剩彈
    殼，己非違禁物，不予沒收，其餘所剩制式子彈口徑皆為９mm，彈底標記為（Ａ
    Ｐ９mmＬＵＧＥＲ）參顆、（ＡＣＰ９６９mm）壹顆、（ＡＣＰ９８９mmＬＵＧ
    ＥＲ）壹顆皆屬違禁物，又該扣案彈匣乃手槍之配件，屬槍枝構造之一部分，無
    彈匣則不能裝填子彈，無法擊發，亦應認屬違禁物。故均依法宣告沒收。
據上論斷：依刑事訴訟法第二百九十九條第一項前段、第三百條，槍砲彈藥刀械管制
條例第十二條第四項，刑法第二條第一項前段、第十一條前段、第三百二十條第一項
、第三百三十七條、第五十五條、第五十一條第五款、第四十一條第一項前段、第四
十二條第二項、第三十八條第一項第一款、第二款，罰金罰鍰提高標準條例第一條前
段、第二條，現行法規所定貨幣單位折算新台幣條例第二條，判決如主文。
本案經檢察官黃正雄到庭執行職務
中    華    民    國      九十二      年        四    月      三十    日
                                      臺灣嘉義地方法院刑事第一庭
                                          法  官  夏  金  郎
右正本證明與原本無異。
如不服本判決，應於判決送達後十日內，向本院提出上訴狀。
中    華    民    國      九十二      年        四    月      三十    日
                                          書記官  洪  秋  華
論罪法條：
刑法第三百二十條第一項：
意圖為自己或第三人不法之所有，而竊取他人之動產者，為竊盜罪，處五年以下有期
徒刑、拘役或五百元以下罰金。
槍砲彈藥刀械管制條例第十二條：
未經許可，製造、販賣或運輸子彈者，處一年以上七年以下有期徒刑，併
科新台幣五百萬元以下罰金。
未經許可，轉讓、出租或出借子彈者，處六月以上五年以下有期徒刑，併
科新台幣三百萬元以下罰金。
意圖供自己或他人犯罪之用，而犯前二項之罪者，處三年以上十年以下有
期徒刑，併科新台幣七百萬元以下罰金。
未經許可，持有、寄藏或意圖販賣而陳列子彈者，處五年以下有期徒刑，
併科新台幣三百萬元以下罰金。
第一項至第三項之未遂犯罰之。


司法院資訊處製作；財團法人民間司法改革基金會備份。
